臺灣桃園地方法院刑事判決
111年度簡上字第407號
上  訴  人  臺灣桃園地方檢察署檢察官
被      告  林伯原




上列上訴人因被告竊盜案件，不服本院於中華民國111年5月12日
111年度壢簡字第622號第一審刑事簡易判決（聲請簡易判決處刑
案號：111年度偵字第9873號），提起上訴，本院管轄第二審之
合議庭判決如下：
    主  文
上訴駁回。
    事實及理由
一、本案經本院審理結果，認原審以被告所為，係犯刑法第320
    條第1項之竊盜罪，而依刑事訴訟法第449條第1項前段、刑
    法第41條第1項前段等規定，判處有期徒刑6月，並諭知如易
    科罰金，以新臺幣1,000 元折算1 日，經核其認事用法均無
    違誤，量刑亦屬適當，應予維持，除證據部分補充「被告於
    本院準備程序及審理程序時之自白」（見本院簡上卷第108
    、132頁）外，其餘均引用如附件第一審刑事簡易判決書記
    載之事實、證據及理由。
二、檢察官上訴意旨略以：
  ㈠按刑法第47條第1項「受徒刑之執行完畢，或一部之執行而赦
    免後，五年以內故意再犯有期徒刑以上之罪者，為累犯」，
    乃立法者就累犯成立要件之規定，並未經司法院釋字第775
    號解釋宣告違憲，法官仍應適用。而累犯成立事實之有無，
    並不以僅由檢察官主張及證明為限（參「系爭裁定」林勤純
    法官不同意見書，下稱「系爭不同意見書」）。又按「檢察
    官就被告犯罪事實，應負舉證責任，並指出證明之方法。」
    刑事訴訟法第161條第1項定有明文。考諸該條文修正理由謂
    ：「鑑於我國刑事訴訟法制之設計係根據無罪推定原則，以
    檢察官立於當事人之地位，對於被告進行追訴，則檢察官對
    於被告之犯罪事實，自應負提出證據及說服之實質舉證責任
    ，修正第一項。」從而，現行刑事訴訟法係要求檢察官就「
    犯罪事實」負實質舉證責任，亦即就被告有罪與否應指出證
    明方法，至於「量刑事由」部分，並未於條文中明定課予檢
    察官相同程度之舉證責任，堪認立法者對於檢察官就「論罪
    」與「科刑」上之舉證責任程度，並非等同視之。基此，累
    犯之成立與如何加重一節，向來得由法院依職權判斷，實務
    操作上並無窒礙，而縱使肯認「系爭裁定」主文見解（即被
    告構成累犯之事實及應加重其刑之事項，均應由檢察官主張
    並具體指出證明之方法後，經法院踐行調查、辯論程序，方
    得作為論以累犯及是否加重其刑之裁判基礎），亦難推導出
    一旦檢察官未能就被告構成累犯之事實及應加重其刑之事項
    ，主張並具體指出證明之方法時，即應對被告為有利之認定
    。
  ㈡退步言之，縱認就被告構成累犯之事實及應加重其刑之事項
    ，應由檢察官主張並具體指出證明之方法，然：
  １卷附之刑案資料查註紀錄表、矯正簡表、被告提示簡表、臺
    灣高等法院被告前案紀錄表，係司法機關公務員依照相關判
    決、執行指揮書、執行函文、執行完畢文件等資料所輸入製
    作而成，屬刑事訴訟法第159條之4第1款所稱「公務員職務
    上製作之紀錄文書」，具有證據能力，亦為長久以來法院實
    務所廣泛採用以認定被告是否構成累犯之依據。參以「系爭
    不同意見書」亦說明：「關於如何證明被告成立累犯一節，
    實務夙採卷內『臺灣高等法院被告前案紀錄表』為主要依據，
    另因刑事訴訟非採起訴狀一本主義，原已附在警局卷、偵查
    卷內之嫌疑人(被告)前案紀錄，亦隨同卷證移送而為法院職
    務上所知悉。經查上揭前案紀錄表，乃偵審及執行機關就受
    理個案之終結及處理情形，由各案件之承辦人員逐筆輸入後
    ，分別儲存司法院、法務部資訊處資訊設備，於偵審機關於
    受理新案或其他必要情形，由權責人員依相關規定查詢，再
    由院部之間平台提供並匯整彼此資料，完成後列印交承辦人
    員，核屬公務員職務上製作之紀錄文書，法律並未限定其使
    用之特定項目，就法院所受理案件之證據能力與證明力，均
    由法官依法踐行調查後本其心證決定，乃屬獨立審判範疇。
    固以前案紀錄表係就被告歷年所涉全部案件(包括偵查不起
    訴、判決無罪、免訴、不受理及執行)逐一記載，輒易造成
    判讀不易，然此情形，本應由法院踐行調查，或由檢察官具
    體指明、或由法院依職權勾稽後命控辯雙方表示意見、或為
    其他必要之調查。若經調查後認為並無累犯規定之適用，於
    被告並無不利。至往昔實務或有於判決時始由法院依據卷內
    紀錄表逕為累犯有無認定之情形，然於釋字第775號解釋公
    布之後法院依該解釋理由第3項「科刑資料之調查」揭示之
    意旨,由檢察官指出證明方法、由法院因適用法律規定之需
    而曉諭檢察官提出或依職權提示卷內被告前案紀錄表，次由
    被告表示意見，再由法院審酌全部調查結果為成立與否之判
    斷，當屬易行，且無違法 (至是否依累犯規定加再重其刑，
    乃後述效果之範疇)。若摒棄實務上夙採原則上無爭議之前
    案紀錄表，再要求檢察官就成立累犯之事實負舉證之責及提
    出與被告前執行案件之相關執行資料，無異就徒增訴訟上不
    必要之事項，治絲益棼之結果，反有礙於訴訟經濟之要求。
    」。
  ２從而，檢察官既已在本案聲請簡易判決處刑書之犯罪事實及
    所犯法條欄內具體指出被告構成累犯之事實及應加重其刑之
    理由，復已提出被告提示簡表、刑案資料查註紀錄表、矯正
    簡表等作為證明被告構成累犯並應加重其刑之方法，而該等
    資料亦已載明被告構成累犯事實之前案徒刑執行完畢時間，
    將之與卷附臺灣高等法院被告前案紀錄表互相對照，已足證
    明被告構成累犯並應加重其刑，且已達「系爭裁定」主文之
    要求，核無疑義。
  ㈢至「系爭裁定」參、一、㈢雖認「所謂檢察官應就被告構成累
    犯事實『具體指出證明方法』，係指檢察官應於法院調查證據
    時，提出足以證明被告構成累犯事實之前案徒刑執行完畢資
    料，例如前案確定判決、執行指揮書、執行函文、執行完畢
    （含入監執行或易科罰金或易服社會勞動執行完畢、數罪係
    接續執行或合併執行、有無被撤銷假釋情形）文件等相關執
    行資料，始足當之。至一般附隨在卷宗內之被告前案紀錄表
    ，係司法機關相關人員依憑原始資料所輸入之前案紀錄，僅
    提供法官便於瞭解本案與他案是否構成同一性或單一性之關
    聯、被告有無在監在押情狀等情事之用，並非被告前案徒刑
    執行完畢之原始資料或其影本，是檢察官單純空泛提出被告
    前案紀錄表，尚難認已具體指出證明方法而謂盡其實質舉證
    責任」。然：
  １按大法庭就提案之法律爭議作成之裁定，對於提案庭提交之
    案件有拘束力，提案庭必須依照大法庭裁定之法律見解作出
    該案終局判決，法院組織法第51條之10定有明文。再者，本
    法第51條之10所稱「拘束力」，係指提案庭就提交案件，應
    以大法庭裁定所表示之法律見解為基礎，為本案終局裁判。
    但大法庭裁定內之旁論無拘束提案庭之拘束力，最高法院辦
    理大法庭案件應行注意事項第48點亦訂有明文。依上揭規定
    ，大法庭裁定性質屬於中間裁定，其拘束力僅針對「提案庭
    提交之案件」，不及於其他訴訟案件，此因大法庭為本案上
    訴三審程序之一部分，大法庭裁定係基於審判權之作用，在
    案件當事人參與下，針對具體個案，在具體個案事實之連結
    下所表示之法律見解，亦僅對於該案件以及當事人發生個案
    效力，而不具通案效力，此為大法庭制度基於司法權作用所
    使然，核與過往以判例選編、決議方式，由最高法院在具體
    個案之外以司法行政作用表示法律見解，且具有法規範般之
    通案拘束力，存有本質上之差異。
  ２更何況，上開「系爭裁定」參、一、㈢所示之內容，僅係裁定
    理由中之舉例說明，並未涉及案件之關鍵事實及法律爭議，
    充其量僅屬裁定內之「旁論」，依照前揭應行注意事項第48
    點之規定，甚且無拘束提案庭之拘束力，從而，於判斷是否
    成立累犯時，法院仍應視個案情況，衡酌檢察官所舉出之證
    明方法是否充足，而非事先即予以否定而摒棄特定之證據。
  ㈣又原判決另認雖檢察官未主張或具體指出證明方法，而未論
    以累犯，然已將被告之前案紀錄列為刑法第57條第5款「犯
    罪行為人品行」之量刑審酌事由。且依照「系爭裁定」意旨
    ，法院對於可能構成累犯之前科、素行資料既已列為量刑審
    酌事由，依重複評價禁止之精神，認檢察官不得以原審未依
    累犯規定加重其刑有違法或不當為由提起上訴。然參酌「系
    爭不同意見書」之說明：「成立累犯者，其『犯罪行為人之
    品行』與法定刑『是否加重』、『如何加重(加重比例)」關係，
    為決定『處斷刑』上下界限時所考量之要素之一。而法院於科
    刑時援用『犯罪行為人之品行』、刑法第57條其他各款等事項
    並審酌其他一切情狀為決定輕重之標準，『犯罪行為人之品
    行』，則屬決定『宣告刑』之量刑因子。雖同為『犯罪人之品行
    』，然於『處斷刑』、『宣告刑』之作用，似不相同。而法院對
    於累犯成立與加重，關係到法定刑之變動，正確與否，屬法
    律適用有無違法之判斷。第一審檢察官對法院違法判決，本
    有依法提起上訴請求上級審法院糾錯救濟之權利，若因法院
    未 (或錯誤)認定累犯且將被告前科紀錄列為量刑審酌事項
    之一，即認檢察官不得以法院就被告前科紀錄關於累犯適用
    部分不當為由提起上訴，是否對檢察官職權行使增加法律所
    無之限制，似有疑義。」，可知被告之前案紀錄是否構成累
    犯，關係到法定刑之變動，影響法律適用有無違法，與單純
    將之作為量刑因子僅影響宣告刑之情形全然不同，故原審判
    決認為審酌「犯罪行為人之品行」即可取代「累犯加重其刑
    之適用」，容有誤會。況且，本案被告構成累犯並應加重其
    刑，已如前述，檢察官自得對原判決未依累犯規定加重其刑
    之違法判決提起上訴。
  ㈤綜上所述，檢察官既已於犯罪事實及所犯法條欄內具體指出
    被告構成累犯之事實及應加重其刑之理由，復於聲請簡易判
    決處刑時已提出被告提示簡表、刑案資料查註紀錄表、矯正
    簡表，將之與卷附臺灣高等法院被告前案紀錄表相互比對，
    已足作為認定被告構成累犯及應加重其刑之證明方法，原判
    決無視檢察官已有所主張並提出證明，逕認檢察官未盡舉證
    責任，顯非妥適，爰依刑事訴訟法第344條第1項、第455條
    之1第1項提起上訴，請撤銷原判決，另論以累犯並加重其刑
    。
三、駁回上訴之理由：
  ㈠按「大法庭制度」統一法律見解之功能，依法院組織法第51
    條之2第1項之「法定提案義務」，提案庭依據大法庭裁定之
    法律見解作出確定之終局裁判，成為最高法院之「先前裁判
    」，各審判庭對於受理之案件，除非擬對於採取大法庭裁定
    見解之先前裁判表示不同之法律見解，再次開啟徵詢、向大
    法庭提案等程序，否則應採取與先前裁判相同之見解，此項
    機制確保了最高法院各庭之間（橫向）法律見解之一致性。
    透過審級制度，下級審法院對於該項統一之法律見解，亦應
    遵循，由此達成縱向法律見解之統一。是最高法院提案庭依
    據大法庭110年度台上大字第5660號裁定之法律見解作出確
    定之終局裁判即110年度台上字第5660號判決，成為最高法
    院之「先前裁判」，該110年度台上字第5660號判決透過審
    級制度，自為下級審法院所應遵循，則檢察官上訴以大法庭
    裁定拘束力僅針對提案庭提交之案件，不及於其他訴訟案件
    ，不具通案效力，容有誤會。
  ㈡次按法院於審酌被告是否適用累犯規定而加重其刑時，訴訟
    程序上應先由檢察官就前階段被告構成累犯之事實，以及後
    階段應加重其刑之事項，主張並具體指出證明方法後，法院
    才需進行調查與辯論程序，而作為是否加重其刑之裁判基礎
    。前階段構成累犯事實為檢察官之實質舉證責任，後階段加
    重量刑事項為檢察官之說明責任，均應由檢察官分別負主張
    及具體指出證明方法之責。倘檢察官未主張或具體指出證明
    方法時，可認檢察官並不認為被告構成累犯或有加重其刑予
    以延長矯正其惡性此一特別預防之必要，且為貫徹舉證責任
    之危險結果所當然，是法院不予調查，而未論以累犯或依累
    犯規定加重其刑，即難謂有應調查而不予調查之違法。至於
    檢察官所提出之證據資料，經踐行調查程序，法院認仍有不
    足時，是否立於補充性之地位，曉諭檢察官主張並指出證明
    方法，自得由事實審法院視個案情節斟酌取捨。又法院依簡
    易程序逕以簡易判決處刑者，因無檢察官參與，倘檢察官就
    被告構成累犯之事實及應加重其刑之事項，未為主張或具體
    指出證明方法，受訴法院自得基於前述說明，視個案情節斟
    酌取捨。檢察官若未主張或具體指出證明方法，法院因而未
    論以累犯或依累犯規定加重其刑，基於累犯資料本來即可以
    在刑法第57條第5款「犯罪行為人之品行」中予以負面評價
    ，自仍得就被告可能構成累犯之前科、素行資料，列為刑法
    第57條第5款所定「犯罪行為人之品行」之審酌事項。於此
    情形，該可能構成累犯之前科、素行資料既已列為量刑審酌
    事由，對被告所應負擔之罪責予以充分評價，依重複評價禁
    止之精神，自無許檢察官事後循上訴程序，以該業經列為量
    刑審酌之事由應改論以累犯並加重其刑為由，指摘原判決未
    依累犯規定加重其刑違法或不當（最高法院110年度台上大
    字第5660號裁定意旨參照）。又按證據以其是否由其他證據
    而生，可區分為原始證據及派生證據。被告前案紀錄表、刑
    案資料查註紀錄表係由司法、偵查機關相關人員依憑原始資
    料所輸入之前案紀錄，並非被告前案徒刑執行完畢之原始證
    據，而屬派生證據。鑑於直接審理原則為嚴格證明法則之核
    心，法庭活動藉之可追求實體真實與程序正義，然若直接審
    理原則與證據保全或訴訟經濟相衝突時，基於派生證據之必
    要性、真實性以及被告之程序保障，倘當事人對於該派生證
    據之同一性或真實性發生爭執或有所懷疑時，即須提出原始
    證據或為其他適當之調查（例如勘驗、鑑定），以確保內容
    之同一、真實；惟當事人如已承認該派生證據屬實，或對之
    並無爭執，而法院復已對該派生證據依法踐行調查證據程序
    ，即得採為判斷之依據（最高法院111年度台上字第3143號
    判決意旨參照）。
  ㈢查本件檢察官於聲請簡易判決處刑書之犯罪事實欄固載明「
    林伯原前因公共危險案件，經臺灣桃園地方法院以107年度
    易字第28號判決判處有期徒刑10月確定，於民國108年4月25
    日執行完畢」乙節，然查檢察官僅提出刑案資料查註記錄表
    ，而未就本案被告構成累犯之事實及應加重其刑之事項為主
    張並具體指出證明方法，原審依前揭說明，即不對被告論以
    累犯及加重其刑，然被告可能構成累犯之前案紀錄或素行資
    料，原審仍依刑法第57條第5款所定「犯罪行為人之品行」
    為量刑審酌事項，則原審自無不當之處。
　㈣原審判決既已有具體審酌被告「考量被告過去5年內曾已有多
    次竊盜等案件經法院論罪科刑之紀錄」，而依前揭說明，累
    犯資料本來即可在刑法第57條第5款「犯罪行為人之品行」
    中予以負面評價，該可能構成累犯之前科、素行資料既已列
    為量刑審酌事由，對被告所應負擔之罪責予以充分評價，依
    重複評價禁止之精神，自無許檢察官事後再循上訴程序，以
    該業經列為量刑審酌之事由應改論以累犯並加重其刑為由，
    指摘原審判決未依累犯規定加重其刑為違法或不當，故檢察
    官此部分之主張及上訴理由，委難採憑。
　㈤本案經原審審理結果，審酌被告不思自力賺取所需，僅為代
    步竟竊取他人之車輛，侵害他人財產權，破壞社會治安；再
    考量被告過去5年內曾已有多次竊盜等案件經法院論罪科刑
    之紀錄，此有臺灣高等法院被告前案紀錄表可佐，本次又再
    犯案，更屬不該。惟念被告徒手行竊手段尚稱和平，兼衡其
    所竊財物價值、自述之智識程度、家庭經濟狀況、業工，及
    其犯後坦承犯行等一切情狀，量處如主文所示之刑，並諭知
    易科罰金之折算標準；並認被告竊得之自用小客車為其犯罪
    所得，業經合法發還被害人，則不對其為沒收、追徵之諭知
    。經核原審判決認事用法並無違誤，並已具體斟酌刑法第57
    條各款所列情形，且未逾法定刑之範圍，亦與罪刑相當原則
    、比例原則無違，要無輕重失衡或偏執一端之情形，應予維
    持。
四、綜上所述，原審判決已說明何以未論被告構成累犯之理由，
    且於刑法第57條之量刑審酌時，就被告可能構成累犯之前科
    已予以評價，且原審判決之量刑尚屬妥適。依上開最高法院
    判決見解，檢察官以本案被告應論以累犯並加重其刑為由，
    指摘原審判決不當，為無理由，應予駁回。　
據上論斷，應依刑事訴訟法第455條之1第1項、第3項、第368條
、第373條，判決如主文。
本案經檢察官楊挺宏聲請簡易判決處刑暨提起上訴，檢察官吳佳
美到庭執行職務。
中　　華　　民　　國　　111 　年　　11　　月　　29　　日
                  刑事第四庭  審判長法  官  黃柏嘉
                                    法  官  陳韋如
　　　　　　　　　　　　　　　　　　法  官  涂偉俊
以上正本證明與原本無異。
不得上訴。
     　　　　　　　　　　　　 　　　書記官　蔡紫凌　　　
中　　華　　民　　國　　111 　年　　11　　月　　30　　日
附件：
臺灣桃園地方法院刑事簡易判決
111年度壢簡字第622號
聲　請　人　臺灣桃園地方檢察署檢察官
被　　　告　林伯原　男　民國00年0月00日生
　　　　　　　　　　身分證統一編號：Z000000000號
　　　　　　　　　　住○○市○鎮區○○街00巷0號
　　　　　　　　　　居桃園市○○區○○路○○段000號3樓
　　　　　　　　　　（現於法務部○○○○○○○執行中）
上列被告因竊盜案件，經檢察官聲請以簡易判決處刑（111年度
偵字第9873號），本院判決如下：
    主      文
林伯原犯竊盜罪，處有期徒刑6月，如易科罰金，以新臺幣1千元
折算1日。
    事實及理由
一、本件犯罪事實及證據，除被告前案科刑及執行紀錄不予引用
    外，其餘均引用檢察官聲請簡易判決處刑書（如附件）之記
    載。
二、核被告林伯原所為，係犯刑法第320條第1項竊盜罪。聲請意
    旨雖認被告本案犯行應論以累犯，惟除提出被告前案紀錄表
    外，並未具體說明被告有何特別惡性及對刑罰反應力薄弱之
    情形，參以民國111年4月27日最高法院110年度台上大字第5
    660號裁定意旨，應認檢察官就此部分未盡實質舉證責任，
    本院自毋庸為相關之調查及認定，僅需將被告之前案紀錄納
    入「犯罪行為人之品行」審酌刑度即足。
三、爰以行為人之責任為基礎，審酌被告林伯原不思自力賺取所
    需，僅為代步竟竊取他人之車輛，侵害他人財產權，破壞社
    會治安；再考量被告過去5年內曾已有多次竊盜等案件經法
    院論罪科刑之紀錄，此有臺灣高等法院被告前案紀錄表可佐
    ，本次又再犯案，更屬不該。惟念被告徒手行竊手段尚稱和
    平，兼衡其所竊財物價值、自述之智識程度、家庭經濟狀況
    、業工（見偵卷第13頁），及其犯後坦承犯行等一切情狀，
    量處如主文所示之刑，並諭知易科罰金之折算標準。
四、被告竊得之自用小客車為其犯罪所得，業經合法發還被害人
    ，有贓物認領保管單（見偵卷第43頁）在卷可稽，爰依刑法
    第38條之1第5項之規定不予宣告沒收或追徵。
五、據上論斷，應依刑事訴訟法第449條第1項前段、第454條第2
    項，刑法第320條第1項、第41條第1項前段，刑法施行法第1
    條之1第1項，逕以簡易判決處刑如主文。
六、如不服本判決，得於判決書送達之翌日起20日內，以書狀敘
    述理由，向本庭提出上訴。
本案經檢察官楊挺宏聲請以簡易判決處刑。
中　　華　　民　　國　　111 　年　　5 　　月　　12　　日
                  刑事第一庭  法　官　楊奕泠
以上正本證明與原本無異。
如不服本判決，應於判決送達後20日內向本院提出上訴狀（應附
繕本）。
                              書記官　卓爾潔
中　　華　　民　　國　　111 　年　　5 　　月　　12　　日
附錄論罪科刑法條：
中華民國刑法第320條第1項
意圖為自己或第三人不法之所有，而竊取他人之動產者，為竊盜
罪，處5年以下有期徒刑、拘役或50萬元以下罰金。

附件：
臺灣桃園地方檢察署檢察官111年度偵字第9873號聲請簡易判決
處刑書。
臺灣桃園地方檢察署檢察官聲請簡易判決處刑書　
                                     111年度偵字第9873號
　　被　　　告　林伯原　男　35歲（民國00年0月00日生）
　　　　　　　　　　　　住○○市○鎮區○○街00巷0號
　　　　　　　　　　　　居桃園市○○區○○路○○段000號3樓
　　　　　　　　　　　　國民身分證統一編號：Z000000000號
上列被告因竊盜案件，業經偵查終結，認為宜聲請以簡易判決處
刑，茲將犯罪事實及證據並所犯法條分敘如下：
　　　　犯罪事實
一、林伯原前因公共危險案件，經臺灣桃園地方法院以107年度
    易字第28號判決判處有期徒刑10月確定，經與其他另犯案件
    接續執行，於民國108年4月25日執行完畢。詎猶不知悔改，
    於111年1月17日晚間8時許，行經桃園市○○區○○路○○段000巷
    00號前，見林訓棠所有停放該處之車牌號碼0000-00號自用
    小客車之車門未上鎖，且鑰匙未拔，竟意圖為自己不法之所
    有，基於竊盜之犯意，徒手開啟該車車門駕駛該車離去。嗣
    於翌（18）日下午4時許，為警在桃園市○○區○○街000號前查
    獲林伯原使用該車，始悉上情。
二、案經桃園市政府警察局桃園分局報告偵辦。
　　　　證據並所犯法條
一、上揭犯罪事實，業據被告林伯原於警詢及偵訊中坦承不諱，
    核與證人即被害人林訓棠於警詢時之證述相符，並有桃園市
    政府警察局桃園分局搜索扣押筆錄、扣押物品目錄表、贓物
    認領保管單、失車案件基本資料詳細畫面報表各1份及查獲
    現場照片共4張在卷可稽，被告犯嫌堪以認定。
二、核被告所為，係犯刑法第320條第1項之竊盜罪嫌。又被告前
    有如犯罪事實欄所載之論罪科刑及執行情形，曾受有期徒刑之
    執行完畢，有刑案資料查註紀錄表1份附卷可稽，其於徒刑執行
    完畢後，5年以內故意再犯本件有期徒刑以上之罪，為累犯，
    請審酌刑法第47條第1項規定及司法院大法官會議釋字第775
    號解釋意旨，加重其刑。至被告竊得之車輛，已由被害人領
    回，是依刑法第38條之1第5項之規定，不聲請宣告沒收。
三、至被害人陳稱被告尚有竊取大樂透彩券1張（價值新臺幣1,0
    00元）部分，為被告所否認，且此部分除被害人之單一指訴
    外，並無其他積極證據佐證，自無法遽為不利於被告事實之
    認定；惟此部分若成立犯罪，與前揭聲請簡易判決處刑部分
    之基礎事實同一，應為聲請簡易判決處刑效力所及，爰不另
    為不起訴處分，附此敘明。
四、依刑事訴訟法第451條第1項聲請逕以簡易判決處刑。
　　此　　致
臺灣桃園地方法院
中　　華　　民　　國　 111　　年　　3 　　月　　29　　日
　　　　　　　　　　　　　　　檢　察　官　楊挺宏
本件證明與原本無異
中　　華　　民　　國　 111　　年　　3 　　月　　31　　日
　　　　　　　　　　　　　　　書　記　官  范書銘
附記事項：
本件係依刑事訴訟法簡易程序辦理，法院簡易庭得不傳喚被告、
輔佐人、告訴人、告發人等出庭即以簡易判決處刑；被告、被害
人、告訴人等對告訴乃論案件如已達成民事和解而要撤回告訴或
對非告訴乃論案件認有受傳喚到庭陳述意見之必要時，請即另以
書狀向簡易法庭陳述或請求傳訊。
所犯法條：
中華民國刑法第320條第1項
意圖為自己或第三人不法之所有，而竊取他人之動產者，為竊盜
罪，處 5 年以下有期徒刑、拘役或 50 萬元以下罰金。
意圖為自己或第三人不法之利益，而竊佔他人之不動產者，依前
項之規定處斷。
前二項之未遂犯罰之。